【裁判字號】    90,上易,631
【裁判日期】    900215
【裁判案由】    違反毒品危害防制條例
【裁判全文】
臺灣高等法院高雄分院刑事判決                      九十年度上易字第六三一號
    上  訴  人
    即  被  告  甲○○
右上訴人因違反毒品危害防制條例案件，不服臺灣高雄地方法院九十年度易字第一二
六號中華民國九十年二月十五日第一審判決（起訴案號：臺灣高雄地方法院檢察署八
十九年度毒偵字第五九四六號），提起上訴，本院判決如左：
      主  文
原判決撤銷。
甲○○連續施用第二級毒品，累犯，處有期徒刑陸月，如易科罰金，以佰元折算壹
日。
      事  實
一、甲○○於民國八十五年間因違反麻醉藥品管理條例案件，經法院判處有期徒刑三
    月確定，並於八十五年九月十三日因羈押滿三月折抵刑期執行完畢，嗣於八十七
    年間，因施用毒品案件，於八十七年九月四日經臺灣高雄地方法院八十七年度易
    字第四０五七號判決判處免刑確定，又於八十七年間另案因施用毒品安非他命案
    件，經送觀察、勒戒後，認無繼續施用毒品之傾向，業經台灣高雄地方法院檢察
    署檢察官於八十八年四月十五日，以八十八年度偵字第七八三五號不起訴處分確
    定；嗣甲○○不知悔改，於前開免刑判決確定後五年內，復基概括犯意，自八十
    九年六月中旬起至六月三十日上午十一時四十分許回溯二十四小時內之某時止，
    在其高雄縣大寮鄉○○路一八號之住處，三犯施用第二級毒品安非他命多次，嗣
    於八十九年六月三十日上午十一時二十分許，在上開處所為警查獲。
二、案經高雄縣警察局林園分局報請臺灣高雄地方法院檢察署檢察官偵查起訴。
      理  由
一、訊據被告甲○○，坦承於六月十五日起有多次施用安非他命犯行，惟辯稱最後一
    次在被查獲前一星期時吸食，惟甲基安非他命經口服投與後，約百分之七十於二
    十四小時內可自尿液中排出，又其尿液內含甲基安非他命成分之檢出，與投與甲
    基安非他命的量、個人體質、檢驗儀器之精密度有關，通常採尿化驗是否呈陽性
    反應，應以投與後二十四小時內所採者為宜，此有行政院衛生署藥物食品檢驗局
    （八０）藥檢壹字第四五二九號函可佐，被告於八十九年六月三十日十一時四十
    分經採尿後呈安非他命陽性反應，有高雄縣衛生局八十九煙檢字第一九一一號煙
    毒尿液檢驗成績書、台灣檢驗科技股份有限公司濫用藥物尿液檢驗報告各一份附
    卷可稽，足證被告在八十九年六月三十日十一時四十分採尿前二十四小時內，仍
    有施用第二級毒品。被告所辯，無非避卸之詞，不足採信。又被告於八十七年間
    ，因施用毒品案件，先後經臺灣高雄地方法院判處免刑，及經台灣高雄地方法院
    檢察署檢察官不起訴處分確定；亦有判決書、不起訴處分書影本在卷可憑，被告
    三犯施用第二級毒品罪事證明確。
二、查安非他命係毒品危害防制條例第二條第二項所稱之第二級毒品，不得持有、施
    用，被告竟持之以施用，核其所為，係犯毒品危害防制條例第十條第二項之施用
    第二級毒品罪。被告多次施用犯行，時間緊接，犯罪構成要件相同，顯係基於概
    括犯意為之，為連續犯，應以一罪論，並依法加重其刑，其持有安非他命後，進
    而施用，其持有行為應被其施用之行為所吸收，不另論罪。末查被告曾於八十五
    年間，因麻醉藥品管理條例案件，經法院判處有期徒刑三月，並於八十五年九月
    十三日因羈押滿三月即予折抵執行完畢，有檢察官批示單及釋票回證在卷足憑，
    其於五年之內，再犯本件最重本刑為有期徒刑以上之罪，為累犯，應依刑法第四
    十七條之規定加重其刑。
三、原審為被告論罪科刑之判決固非無見，惟查被告自八十九年六月中旬起至六月
    三十日為警查獲採尿前二十四小時，連續多次施用第二級毒品安非他命，原審只
    認定被告施用一次與事實即有未符被告前於八十七年間因施用毒品經台灣高雄
    地方法院八十七年易字第四０五七號判決免刑，嗣於八十八年間又因施用毒品案
    件，經臺灣高雄地方法院檢察署檢察官以八十八年度偵字第七八三五號因無繼續
    施用傾向為不起訴處分確定，本案被告犯罪，要屬三犯，原審認定為再犯亦有違
    誤，審酌被告前有吸食安非他命前科，經法院判處罪刑，並執行完畢後，經判決
    免刑、不起訴處分後，又犯相同罪行，顯見意志不堅，惟其施用安非他命之犯罪
    係戕害自身，尚未害及他人，所犯情節非重及犯罪後坦承犯行態度尚佳等一切情
    狀，量處如主文所示之刑，並諭知易科罰金之折算標準。
據上論結，應依刑事訴訟法第三百六十九條第一項前段、第三百六十四條、第二百九
十九條第一項前段、毒品危害防制條例第二十條第三項、第十條第二項，刑法第十一
條前段、第五十六條、第四十七條、第四十一條第一項，罰金罰鍰提高標準條例第二
條，判決如主文。
本案經檢察官陳國全到庭執行職務。
中    華    民    國      九十      年       四       月   三十   日
                              臺灣高等法院高雄分院刑事第五庭
                                  審判長法官  吳水木
                                        法官  洪慶鐘
                                        法官  趙文淵
右正本證明與原本無異。
不得上訴。
                                      書記官  高惠珠
中    華    民    國      九十      年       五       月    三    日
附錄：本判決論罪科刑法條：
毒品危害防制條例第十條第二項
施用第二級毒品者，處三年以下有期徒刑。
                                                                 Ｊ


司法院資訊處製作；財團法人民間司法改革基金會備份。
